【裁判字號】    98,易緝,136
【裁判日期】    980508
【裁判案由】    詐欺
【裁判全文】
臺灣臺中地方法院刑事判決             98年度易緝字第136號
公  訴  人  臺灣臺中地方法院檢察署檢察官
被      告  乙○○
            (原名洪晏華)
選任辯護人  陳建勛律師
上列被告因詐欺案件，經檢察官提起公訴（97年度偵緝字第1307
號），被告於準備程序就被訴事實為有罪之陳述，本院合議庭裁
定由受命法官獨任進行簡式審判程序，判決如下：
    主    文
乙○○犯詐欺取財罪，處有期徒刑肆月，如易科罰金，以新臺幣
壹仟元折算壹日，緩刑貳年。
    犯罪事實及理由
一、本院認定之犯罪事實、證據及應適用之法條，除犯罪事實一
    內第3行「連續自96年10月間起至同年12月間止」，應更正
    為「接續自96年10月間起至同年12月間止」之文字，及證據
    並所犯法條一內「訊據被告固不否認有於上時前往告訴人任
    職之酒店消費上開金額，惟矢口否認有詐欺犯行，辯稱：因
    公司經營發生危機才會如此云云。經查，…是被告否認有不
    法詐欺犯行，顯為卸責之詞，應不足採。」，應更正為「訊
    據被告於本院審理時均坦認上開犯罪事實，且查，…，是被
    告上開自白核與事實相符，」外，餘均與檢察官起訴書之記
    載相同，茲引用之。（詳如附件）又被告乙○○業與告訴人
    甲○○達成和解，且告訴人以書狀陳明希望從輕量刑及給予
    被告緩刑宣告之意，此有和解書及刑事陳述意見狀各1份在
    卷可查，及被告前於民國84年間因強盜案件經判處有期徒刑
    2年、緩刑5年在案，嗣緩刑期滿未經撤銷緩刑之宣告，其有
    期徒刑2年之宣告失其效力，此有臺灣高等法院被告前案紀
    錄表1份在卷可徵，是被告因一時失慮致罹刑典，信其經此
    論罪科刑之教訓，應知警惕而無再犯之虞，本院認前開對其
    宣告之刑以暫不執行為適當，爰依刑法第74條第1項第1款之
    規定，宣告緩刑2年，以勵自新，併此敘明。
二、併依刑事訴訟法第273條之1第1項、第299條第1項前段、第
    310條之2、第454條第2項，刑法第339條第1項、第41條第1
    項前段、第74條第1項第1款，刑法施行法第1條之1，判決如
    主文。
本案經檢察官丙○○到庭執行職務。
中    華    民    國    98    年    5    月    8       日
                        刑事第三庭  法  官  楊曉惠
以上正本證明與原本無異。
如不服本判決，應於收受送達後10日內向本院提出上訴書狀（應
敘述具體理由並附繕本）。
上訴書如未敘述理由，應於上訴期間屆滿後20日內補提理由書於
本院。
                                    書記官  謝明倫
中    華    民    國    98    年    5     月    8      日
附錄法條：
中華民國刑法第339條第1項
意圖為自己或第三人不法之所有，以詐術使人將本人或第三人之
物交付者，處5年以下有期徒刑、拘役或科或併科1千元以下罰金
。
以前項方法得財產上不法之利益或使第三人得之者，亦同。
前二項之未遂犯罰之。


司法院資訊處製作；財團法人民間司法改革基金會備份。
